臺灣臺北地方法院刑事判決             100年度金訴字第14號
公  訴  人  臺灣臺北地方法院檢察署檢察官
被      告  鄭楠興
選任辯護人  黃昭仁律師
被      告  吳添福
上二人共同
選任辯護人  李永裕律師
            江俊傑律師
上列被告等因證券交易法案件，經檢察官提起公訴（100年度偵
字第3865號），本院判決如下：
    主  文
鄭楠興犯九十五年五月三十日修正公布證券交易法第一百七十一
條第一項第四款之內線交易罪，處有期徒刑壹年捌月。緩刑年
，並應向公庫支付新臺幣陸拾萬元。扣案之犯罪所得新臺幣壹佰
貳拾肆萬壹仟捌佰伍拾貳元沒收。
吳添福犯九十五年五月三十日修正公布證券交易法第一百七十一
條第一項第一款之內線交易罪，處有期徒刑壹年捌月。緩刑年
，並應向公庫支付新臺幣拾萬元。扣案之犯罪所得新臺幣拾肆萬
捌仟伍佰伍拾元沒收。
    事  實
一、鄭楠興於民國96年3月間係股票上市之台灣日光燈股份有限
    公司（下稱台光公司，址設臺北市○○區○○路1段159號8
    樓之2）之控股公司乾武投資股份有限公司（下稱乾武公司
    ，持有台光公司3成股權）實際負責人，施素蘭為鄭楠興配
    偶，鄭茜云與鄭人福分別係鄭楠興之子女；吳添福則為乾武
    公司所指定代表該公司於台光公司行使法人董事職務之人，
    並兼任台光公司主任秘書，負責該公司董事會及股東會之會
    務及股務，以及擔任台光公司之發言人。鄭茜云與鄭人福同
    於長城證券股份有限公司城中分公司（址設臺北市○○區○
    ○路38號2樓，下稱長城證券城中分公司）開立證券帳戶，
    並將該證券帳戶提供鄭楠興使用（委由施素蘭下單），鄭茜
    云則於日盛證券股份有限公司（下稱日盛證券）開立證券帳
    戶，並將該證券帳戶提供鄭楠興使用（委由台光公司職員張
    怡華下單）；另吳如茵係吳添福之女兒，在統一綜合證券股
    份有限公司敦南分公司（下稱統一證券敦南分公司）開立證
    券帳戶供吳添福使用。
二、鄭楠興於96年3月29日與鄧陸光簽訂買賣契約書（下稱96年
    3月29日股權及經營權買賣契約），約定鄭楠興將渠所持有
    之乾武公司股份500萬股、乾武公司持有之台光公司股份550
    萬7500股及台光公司經營權，一併作價新臺幣（下同）1億
    5000萬元出售予鄧陸光，而鄧陸光則於台光公司董事長改選
    完成後，提供3億元資金供台光公司週轉使用。嗣台光公司
    隨即於96年4月23日改選董監事，由鄧陸光經營團隊接手並
    指派陳國雄擔任台光公司董事長，吳添福、黃俊欽、陳光隆
    則分任台光公司董事。嗣鄧陸光發現台光公司財務狀況與鄭
    楠興於簽立96年3月29日股權及經營權買賣契約時所述之財
    務狀況有相當差距，且台光公司有一紙票期為96年4月26日
    之1500萬元支票待兌現，致使鄧陸光不願依96年3月29日股
    權及經營權買賣契約提供3億元供台光公司調度使用。嗣96
    年4月26日該紙支票票期屆至當日上午，台光公司財務人員
    通知陳光隆支票帳戶內於存款餘額不足，有跳票之虞，鄧陸
    光遂指示陳光隆聯繫鄭楠興、黃俊欽等人於當日下午2時許
    前往陳國雄位於臺北市○○○路之辦公室會商解決之道，會
    中初步協議由鄭楠興籌措1100萬元，其餘400萬元則由鄧陸
    光負責，惟事後票款仍未依銀行期限匯入支票存款帳戶供兌
    領而發生跳票。鄭楠興於當場從陳光隆、黃俊欽、鄧陸光等
    與銀行協商過程中，實際知悉台光公司已於96年4月26日下
    午發生退票；另吳添福則於96年4月26日下午4、5時許，於
    台光公司之辦公室內，經由秘書李錦秋告知台光公司已於96
    年4月26日下午發生退票。鄭楠興與吳添福各自於上開時間
    獲悉台光公司發生退票情事後，明知依主管機關行政院金融
    監督管理委員會於95年5月30日訂定發布之「證券交易法第
    一百五十七條之一第四項重大消息範圍及其公開方式管理辦
    法」第2條第1款之規定，上開情事係屬於證券交易法第157
    條之1第1項所規範之「重大影響其股票價格之消息」，且鄭
    楠興於當時具有證券交易法第157條之1第1項第4款所規範之
    身分關係，而吳添福則具有同法第157條之1第1項第1款所規
    範之身分關係，均為該條所規範之台光公司內部人，依95年
    1月11日修正之證券交易法第157條之1第1項規定，於實際知
    悉台光公司上開因存款不足而跳票消息時，在該消息明確後
    ，未公開前或公開後12小時內，不得對台光公司之上市或在
    證券商營業處所買賣之股票，自行或以他人名義買入或賣出
    。渠等竟仍各自基於違反上述規定之故意，於96年4月27日
    下午6時37分在公開資訊觀測站揭露該跳票消息前，鄭楠興
    即委由不知情之施素蘭、張怡華賣出其信託登記於鄭茜云、
    鄭人福帳戶內之台光公司股票（帳戶資料、成交股數、賣出
    價格等，如附表一編號1-13所示），以此方式獲取達124萬1
    852元之利益；另吳添福則賣出渠所有信託登記於吳如茵前
    揭統一證券敦南分公司證券帳戶內之台光公司股票（帳戶資
    料、成交股數、賣出價格等，如附表一編號14所示），以此
    方式獲取14萬8550元之利益。
三、案經法務部調查局新竹縣調查站移送臺灣板橋地方法院檢察
    署檢察官偵查起訴。
    理  由
一、按被告以外之人於審判外之陳述，經當事人於審判程序同意
    作為證據，法院審酌該言詞陳述或書面陳述作成時之情況，
    認為適當者，得為證據；當事人、代理人或辯護人於法院調
    查證據時，知有第159條第1項不得為證據之情形，而未於言
    詞辯論終結前聲明異議者，視為有前項之同意，刑事訴訟法
    第159條之5第1項、第2項分別定有明文。本件證人施素蘭、
    吳如茵、張怡華、歐榮珠、李錦秋、陳國雄、陳光隆、鄧陸
    光、黃俊欽、鄭茜云、朱順彬、黃麗君等人於法務部調查局
    新竹縣調查站調查官詢問時所為之陳述，及臺灣證券交易所
    股份有限公司96年9月11日臺證密字第0960025489號函暨所
    附分析意見書，對於被告2人而言，核屬被告以外之人於審
    判外之陳述，然被告2人及渠2人選任辯護人均於本院準備程
    序時陳稱對證據能力沒有意見（見本院卷第46頁反面），復
    於言詞辯論終結前，均未對於上開供述證據之證據能力聲明
    異議（見本院卷第130頁反面至第131頁反面），本院審酌上
    開證人施素蘭等人於調查官詢問時所為陳述，依渠等陳述作
    成時之外部情況，並無該等供述證據係違法取得或信用性明
    顯過低之情形，認為適當，依首揭刑事訴訟法第159條之5第
    1項、第2項規定，上開供述證據自均有證據能力，此合先敘
    明。
二、上揭事實，均業據被告鄭楠興、吳添福於本院審理時坦白承
    認，核與證人施素蘭、張怡華、鄧陸光、陳光隆、黃俊欽、
    陳國雄、李錦秋、鄭茜云、吳如茵、歐榮珠、朱順彬、黃麗
    君等人於調查官詢問時及偵查中檢察官訊問時證述之情節相
    符，並有網路列印長城證券城中分公司資料、臺灣證券交易
    所股份有限公司96年9月11日臺證密字第0960025489號函暨
    所附分析意見書、鄭茜云等開戶資料、96年3月29日股權及
    經營權買賣契約、鄭茜云、鄭人福、吳如茵證券帳戶、銀行
    帳戶開戶資料、鄭茜云、鄭人福、吳如茵前揭證券帳戶買賣
    台光公司股票電話錄音光碟、譯文及委託書、委託人交易分
    戶帳、有價證券買賣交易對帳單、客戶交易明細表、委託及
    成交資料即時查詢、台光公司鄭茜云等股票交割帳戶資金流
    向圖暨該圖所依據之取款憑條、交割帳戶往來明細各1份在
    卷可稽，足認被告2人上開自白，核與事實相符。本件事證
    明確，被告鄭楠興、吳添福之犯行，均堪以認定。
三、按證券交易法第171條第2項「犯前項之罪，其犯罪所得金額
    達新台幣1億元以上者，處七年以上有期徒刑，得併科新台
    幣2500萬元以上5億元以下罰金。」之規定，係該法於93年4
    月28日修正公布時所增訂，其立法理由說明：「第二項所稱
    犯罪所得，其確定金額之認定，宜有明確之標準，俾法院適
    用時不致產生疑義，故對其『計算犯罪所得時點』，依照刑
    法理論，應以犯罪行為既遂或結果發生時該股票之市場交易
    價格，或當時該公司資產之市值為準。至於『計算方法』，
    可依據相關交易情形或帳戶資金進出情形或其他證據資料加
    以計算。例如對於內線交易可以行為人買賣之股數與消息公
    開後價格漲跌之變化幅度差額計算之，不法炒作亦可以炒作
    行為期間股價與同性質同類股或大盤漲跌幅度比較乘以操縱
    股數，計算其差額。」等語。其中關於計算內線交易犯罪所
    得之數額，立法理由載明採取差額說，即應扣除犯罪行為人
    之成本；至計算其所得之時點，上開立法理由明示應以「犯
    罪行為既遂或結果發生時」為準，且例示「可以行為人買賣
    之股票數與消息公開後價格漲跌之變化幅度差額計算之」。
    又因內線交易罪係以犯罪所得之金額為刑度加重之要件，亦
    即以發生一定結果（即所得達一億元以上）為加重條件，則
    該立法理由所載「消息公開後價格漲跌之變化幅度」，當指
    計算內線交易之犯罪所得時點，必須該股票價格之變動與該
    重大消息之公開，其間有相當之關聯者為必要，此為法理上
    之當然解釋。且證券交易法第171條第2項所稱之犯罪所得，
    參諸同條第6項規定之意旨，應包括因犯罪所得之財物及財
    產上之利益在內。是犯內線交易罪而買進之股票，縱尚未賣
    出，然參照前揭證券交易法第171條第2項之立法理由，若以
    「犯罪行為既遂或結果發生時」為計算之時點，依「行為人
    買進之股數與消息公開後價格漲跌之變化幅度差額」計算，
    而有正數之差額者，則其所加值之利益，仍屬內線交易之犯
    罪所得，應不待言，最高法院96年度台上字第7644號判決意
    旨可資參照。是依上述判決意旨，計算違反證券交易法第
    157條之1第1項、第171條第1項第1款內線交易之犯罪所得，
    應以行為人獲悉重大影響發行股票公司股票價格之消息時起
    至消息公開後12小時內止，行為人賣出之股票張數、金額，
    扣除消息公開後價格下跌之變化幅度差額（如消息公開後10
    個營業日收盤平均價格之差額）及賣出成本（如證券交易稅
    及買賣手續費）而計算。以本案觀之，被告鄭楠興於獲悉前
    述台光公司退票之重大影響發行股票公司股票價格之消息後
    ，即於消息未公開前賣出如附表一編號1-13所示之台光公司
    持股，而被告吳添福則亦於相同時期內賣出如附表一編號14
    所示之持股，經扣除賣出成本（如附表一所示之證券交易稅
    及買賣手續費）後，分別獲得如附表一各欄所示之實得金額
    。上開被告2人之所取得之金額經扣除消息公開後導致價格
    下跌之擬制買進成本（如附表二所示，其中6.12元即係消息
    公開後10個營業日之收盤平均價格），則被告鄭楠興之犯罪
    所得應為124萬1852元，另被告吳添福之犯罪所得則應為14
    萬8550元。起訴書以被告2人於附表一所示期間所賣出股票
    之價款總額計算其等之犯罪所得，並未計算其間差額並扣除
    賣出成本，並非可採，附此敘明。
四、核被告鄭楠興所為，係違反95年1月11日修正之證券交易法
    第157條之1第1項第4款之規定，被告吳添福之所為，則係違
    反95年1月11日修正之證券交易法第157條之1第1項第1款之
    規定，均應依95年5月30日修正之同法第171條第1項第1款之
    規定處罰（下稱內線交易罪。按被告2人行為後，證券交易
    法第157條之1、第171條等條文，固於99年6月4日修正施行
    ，惟被告2人本件行為，無論依修正前、後之條文規定，均
    構成相同罪名之犯罪，其法定刑度亦無變更，對於被告鄭楠
    興、吳添福2人而言，並無何有利或不利之影響，非屬法律
    變更，自應依一般法律適用之原則，直接適用修正後之規定
    ）。被告鄭楠興前後數次內線交易之行為，均係基於單一之
    內線交易犯意，於時間、空間緊密相連之環境下所為之接續
    數行為，均為接續犯，僅論以一內線交易罪。再被告鄭楠興
    、吳添福在偵查中均自白犯罪，並已分別自動繳交如超過全
    部不法所得財物（被告鄭楠興繳交486萬7060元、被告吳添
    福繳交57萬8900元），有臺灣臺北地方法院檢察署自行收納
    款項收據、暫收訴訟按款臨時收據各3紙附卷可憑（附於該
    署100年度偵字第3865號卷第117頁至第118頁），符合證券
    交易法第171條第4項前段自白減輕其刑之規定，均應依該條
    項規定減輕其刑。
五、又被告鄭楠興於認罪前固辯稱伊係為使台光公司恢復正常運
    作，因此以此方式籌錢，並非為求個人私利，且伊沒料想到
    台光公司竟未於公司退票後依規定即行公布重大訊息於公開
    資訊觀測站云云；被告吳添福亦於認罪前辯稱，伊出賣台光
    公司股票當時，其實退票消息在市場上大家都知道，沒有什
    麼內線不內線，又伊延後公布重大訊息，是因台光公司經營
    權剛轉移，領導階層青黃不接，伊要等新團隊有明確的消息
    才能公布云云。然被告鄭楠興之上開辯解，無非僅係將其內
    線交易行為動機合理化之藉口，惟其所為仍不減其利用身為
    內部人所獲得之資訊優勢巧取避免損失，傷害證券交易市場
    公平性之本質，倘所有內線交易行為人均能因其神聖崇高之
    理由（例如所得款項係為救濟貧困學童、捐助癌末病患）而
    免除刑罰，則證券交易法關於此部分之限制豈不形同虛設？
    況被告鄭楠興既持有大量台光公司股票，並經常性買賣該公
    司股票，必然深知此股票市場交易價格與波動行情，而依其
    多年經營台光公司與進出股市之經驗，亦應明知台光公司退
    票一事若經公開於眾，該公司股價勢必大幅下跌，因此搶先
    於96年4月27日台光公司股票價格尚未下跌之前先行賣出，
    而被告鄭楠興於96年4月27日賣出台光公司股票，係分多筆
    先後成交，當天台光公司股價均能持續維持於8.27元以上之
    價位，甚至有微漲至8.31元、8.39元及8.40元之情形，依其
    股價走勢觀之，當日交易價格並無台光公司退票事件之影響
    因素，至為顯然，被告鄭楠興進出股市多年，當無毫無察覺
    之可能，可見於其賣出台光公司股票之際，當然對於上述台
    光公司退票消息因尚未公開，並未反應於股票交易價格之事
    實了然於心，其所為之辯解並非可採。又被告吳添福身為台
    光公司發言人，明知台光公司已退票之明確事實，竟藉口未
    得明確消息而遲不公布此一重大訊息，復不諱言其係為避免
    損失而出賣股票（見本院卷第29頁），而此即證券交易法禁
    止內線交易，限制公司內部人買賣有價證券之立法原意所在
    ，被告吳添福於該期間賣出台光公司股票，自應予以非難，
    不能成為減輕其刑之理由；且台光公司退票事實一經公開於
    市場交易人知悉，勢必引起股價大幅滑落如上述，被告吳添
    福不可能對此重大消息之影響力毫無警覺，而事實上亦確實
    在該消息公開後連續跌停13個營業日，故被告吳添福於賣出
    附表一編號14所示持股時，台光公司股票尚有8.27元之價位
    ，顯然當時公開市場交易價格尚未受該事件影響，由此可見
    此際台光公司退票消息並未曝光，尚未成為公開市場交易大
    眾於買賣台光公司股票時所考量之因素，則其辯稱其實台光
    公司退票消息在市場上大家都知道，沒有什麼內線不內線云
    云，即屬卸責之詞，更顯其悔意有限。是雖被告2人均請求
    本院爰引刑法第59條酌量減輕其刑之規定，然本院認為倘依
    刑法第59條規定酌減其刑，顯與證券交易法第157條之1第1
    項之規範意旨及被告2人所造成市場秩序之破壞失其均衡性
    ，尚難認有何犯罪之情狀顯可憫恕，科以最低度刑仍嫌過重
    之情形，爰均不予減輕其刑，併予敘明。
六、爰審酌本案被告鄭楠興、吳添福身為台光公司內部人，擁有
    較一般公開市場交易人更有競爭力之資訊優勢，為證券交易
    法所限制交易之對象，竟利用內部消息為本案內線交易犯罪
    ，破壞證券市場之交易秩序，藉此規避原應承受之損失，尤
    其被告吳添福身兼台光公司發言人，更應本諸誠實守法之作
    為及態度，戮力提升與維護台光公司及所有股東之正當權益
    ，善盡提供適時、充分之資訊之責任，藉以使公開交易市場
    環境更為公平、透明，斷不能因自身職務之便，得以第一時
    間獲悉台光公司經營情況，即以該消息作為減免損失之途徑
    ，擅自犧牲其他持有或買賣台光公司股票者之權益，使其等
    在不透明、不對等之情形下買賣台光公司股票，陷於蒙受損
    失之風險，是其可責難性更屬重大，所為對於廣大證券投資
    人參與證券交易市場運作端賴之資訊平等性、公平性等信賴
    關係，傷害甚深且鉅，甚為不該，惟被告2人以內線交易之
    方法於本案所得致之利益並非鉅大，被告鄭楠興嗣後亦有將
    其自有資金挹注台光公司之舉，減緩台光公司因退票事件所
    受之衝擊（見法務部調查局新竹縣調查站卷第271-276頁）
    ，被告2人復於案發後業已坦承犯行，犯後態度皆良好，經
    檢察官以其等以於偵查中繳回前述犯罪所得，請求均依法減
    輕其刑，再考量被告2人未曾因故意犯罪而受有期徒刑之宣
    告或執行之情，有關於其等之臺灣高等法院被告前案紀錄表
    各1份在卷足憑，素行均尚可，以及其等智識程度、生活經
    驗，本案犯罪之動機、目的、手段、所造成之損害等一切情
    狀，各量處如主文所示之刑，以資處罰。
七、末查被告2人因一時貪念而犯本件之罪，犯後亦均坦承犯行
    ，深表悔意，並皆於偵查中依檢察官指示繳回全部犯罪所得
    ，本院認被告2人經此偵審程序之教訓後，應能知所警惕，
    ，因認對被告2人所處之刑皆以暫不執行為適當，爰均依刑
    法第74條第1項第1款規定併予宣告緩刑，另諭知被告鄭楠興
    應向公庫支付60萬元，被告吳添福應向公庫支付10萬元，以
    各予適當之警惕，並啟自新。另被告鄭楠興與吳添福2人犯
    本件內線交易罪，渠等犯罪之所得各為124萬1852元及14萬8
    550元，自應依證券交易法第171條第6項之規定分別諭知沒
    收。
據上論斷，應依刑事訴訟法第299條第1項前段，證券交易法第15
7條之1第1項第1款、第4款、第171條第1項第1款、第4項、第6項
，刑法第11條前段、第74條第1項第1款、第2項第4款，判決如主
文。
本案經檢察官鄧定強、郭麗娟到庭執行職務
中    華    民    國   100    年    7     月    8     日
                  刑事第三庭  審判長法  官  周占春
                                    法  官  何俏美
                                    法  官  林柏泓
以上正本證明與原本無異。
如不服本判決應於收受送達後10日內向本院提出上訴書狀，並應
敘述具體理由；其未敘述上訴理由者，應於上訴期間屆滿後20日
內向本院補提理由書（均須按他造當事人之人數附繕）「切勿逕
送上級法院」。
                                    書記官  武孟佳
中    華    民    國   100    年    7     月    8     日
附錄本案論罪科刑法條全文：
95年1月11日修正之證券交易法第157條之1第1項
下列各款之人，獲悉發行股票公司有重大影響其股票價格之消息
時，在該消息未公開或公開後十二小時內，不得對該公司之上市
或在證券商營業處所買賣之股票或其他具有股權性質之有價證券
，買入或賣出：
一、該公司之董事、監察人、經理人及依公司法第二十七條第一
    項規定受指定代表行使職務之自然人。
二、持有該公司之股份超過百分之十之股東。
三、基於職業或控制關係獲悉消息之人。
四、喪失前三款身分後，未滿六個月者。
五、從前四款所列之人獲悉消息之人。
違反前項規定者，對於當日善意從事相反買賣之人買入或賣出該
證券之價格，與消息公開後十個營業日收盤平均價格之差額，負
損害賠償責任；其情節重大者，法院得依善意從事相反買賣之人
之請求，將賠償額提高至三倍；其情節輕微者，法院得減輕賠償
金額。
95年5月30日修正之證券交易法第171條第1項
有下列情事之一者，處三年以上十年以下有期徒刑，得併科新臺
幣一千萬元以上二億元以下罰金：
一、違反第二十條第一項、第二項、第一百五十五條第一項、第
    二項或第一百五十七條之一第一項之規定者。
二、已依本法發行有價證券公司之董事、監察人、經理人或受僱
    人，以直接或間接方式，使公司為不利益之交易，且不合營
    業常規，致公司遭受重大損害者。
三、已依本法發行有價證券公司之董事、監察人或經理人，意圖
    為自己或第三人之利益，而為違背其職務之行為或侵占公司
    資產。
附表一：交易紀錄
┌──┬────┬───┬────┬────┬──────┬───────┬───────┬────┬────┬─────┐
│編號│日期    │投資人│證券商  │帳號    │賣出成交股數│  賣出成交價格│  賣出取得價款│ 手續費 │證交稅  │ 實得金額 │
├──┼────┼───┼────┼────┼──────┼───────┼───────┼────┼────┼─────┤
│1   │96.4.27 │鄭茜云│長城城中│0000000 │ 50,000     │  8.28        │    414,000   │    589 │  1,242 │  412,169 │
├──┼────┼───┼────┼────┼──────┼───────┼───────┼────┼────┼─────┤
│2   │96.4.27 │鄭茜云│長城城中│0000000 │ 50,000     │  8.27        │    413,500   │    589 │  1,240 │  411,671 │
├──┼────┼───┼────┼────┼──────┼───────┼───────┼────┼────┼─────┤
│3   │96.4.27 │鄭茜云│長城城中│0000000 │ 68,000     │  8.27        │    562,360   │    801 │  1,687 │  559,872 │
├──┼────┼───┼────┼────┼──────┼───────┼───────┼────┼────┼─────┤
│4   │96.4.27 │鄭茜云│日盛證券│0000000 │363,000     │  8.27        │  3,002,010   │  4,277 │  9,006 │2,988,727 │
├──┼────┼───┼────┼────┼──────┼───────┼───────┼────┼────┼─────┤
│5   │96.4.27 │鄭茜云│日盛證券│0000000 │ 13,000     │  8.27        │    107,510   │    153 │    322 │  107,035 │
├──┼────┼───┼────┼────┼──────┼───────┼───────┼────┼────┼─────┤
│6   │96.4.27 │鄭茜云│日盛證券│0000000 │  5,000     │  8.31        │     41,550   │     59 │    124 │   41,367 │
├──┼────┼───┼────┼────┼──────┼───────┼───────┼────┼────┼─────┤
│7   │96.4.27 │鄭茜云│日盛證券│0000000 │  5,000     │  8.31        │     41,550   │     59 │    124 │   41,367 │
├──┼────┼───┼────┼────┼──────┼───────┼───────┼────┼────┼─────┤
│8   │96.4.27 │鄭茜云│日盛證券│0000000 │  5,000     │  8.40        │     42,000   │     59 │    126 │   41,815 │
├──┼────┼───┼────┼────┼──────┼───────┼───────┼────┼────┼─────┤
│9   │96.4.27 │鄭茜云│日盛證券│0000000 │  5,000     │  8.31        │     41,550   │     59 │    124 │   41,367 │
├──┼────┼───┼────┼────┼──────┼───────┼───────┼────┼────┼─────┤
│10  │96.4.27 │鄭茜云│日盛證券│0000000 │  5,000     │  8.39        │     41,950   │     59 │    125 │   41,766 │
├──┼────┼───┼────┼────┼──────┼───────┼───────┼────┼────┼─────┤
│11  │96.4.27 │鄭茜云│日盛證券│0000000 │  5,000     │  8.40        │     42,000   │     59 │    126 │   41,815 │
├──┼────┼───┼────┼────┼──────┼───────┼───────┼────┼────┼─────┤
│12  │96.4.27 │鄭茜云│日盛證券│0000000 │ 10,000     │  8.40        │     84,000   │    119 │    252 │   83,629 │
├──┼────┼───┼────┼────┼──────┼───────┼───────┼────┼────┼─────┤
│13  │96.4.27 │鄭人福│長城城中│0000000 │  4,000     │  8.27        │     33,080   │     47 │     99 │   32,934 │
├──┼────┼───┼────┼────┼──────┼───────┼───────┼────┼────┼─────┤
│14  │96.4.27 │吳如茵│統一敦南│ 017934 │ 70,000     │  8.27        │    578,900   │    824 │  1,736 │  576,340 │
└──┴────┴───┴────┴────┴──────┴───────┴───────┴────┴────┴─────┘
附表二：擬制買進成本之計算
┌──┬───┬─────┬─────┬────┬────┬───────┬─────┐
│編號│投資人│ 證券商   │ 帳號     │ 股數   │擬制價格│ 擬制買入價款 │擬制手續費│
├──┼───┼─────┼─────┼────┼────┼───────┼─────┤
│1   │鄭茜云│ 長城城中 │ 0000000  │ 50,000 │6.12    │   306,000    │  436     │
├──┼───┼─────┼─────┼────┼────┼───────┼─────┤
│2   │鄭茜云│ 長城城中 │ 0000000  │ 50,000 │6.12    │   306,000    │  436     │
├──┼───┼─────┼─────┼────┼────┼───────┼─────┤
│3   │鄭茜云│ 長城城中 │ 0000000  │ 68,000 │6.12    │   416,160    │  593     │
├──┼───┼─────┼─────┼────┼────┼───────┼─────┤
│4   │鄭茜云│ 日盛證券 │ 0000000  │363,000 │6.12    │ 2,221,560    │3,165     │
├──┼───┼─────┼─────┼────┼────┼───────┼─────┤
│5   │鄭茜云│ 日盛證券 │ 0000000  │ 13,000 │6.12    │    79,560    │  113     │
├──┼───┼─────┼─────┼────┼────┼───────┼─────┤
│6   │鄭茜云│ 日盛證券 │ 0000000  │  5,000 │6.12    │    30,600    │   43     │
├──┼───┼─────┼─────┼────┼────┼───────┼─────┤
│7   │鄭茜云│ 日盛證券 │ 0000000  │  5,000 │6.12    │    30,600    │   43     │
├──┼───┼─────┼─────┼────┼────┼───────┼─────┤
│8   │鄭茜云│ 日盛證券 │ 0000000  │  5,000 │6.12    │    30,600    │   43     │
├──┼───┼─────┼─────┼────┼────┼───────┼─────┤
│9   │鄭茜云│ 日盛證券 │ 0000000  │  5,000 │6.12    │    30,600    │   43     │
├──┼───┼─────┼─────┼────┼────┼───────┼─────┤
│10  │鄭茜云│ 日盛證券 │ 0000000  │  5,000 │6.12    │    30,600    │   43     │
├──┼───┼─────┼─────┼────┼────┼───────┼─────┤
│11  │鄭茜云│ 日盛證券 │ 0000000  │  5,000 │6.12    │    30,600    │   43     │
├──┼───┼─────┼─────┼────┼────┼───────┼─────┤
│12  │鄭茜云│ 日盛證券 │ 0000000  │ 10,000 │6.12    │    61,200    │   87     │
├──┼───┼─────┼─────┼────┼────┼───────┼─────┤
│13  │鄭人福│ 長城城中 │ 0000000  │  4,000 │6.12    │    24,480    │   34     │
├──┼───┼─────┼─────┼────┼────┼───────┼─────┤
│14  │吳如茵│ 統一敦南 │  017934  │ 70,000 │6.12    │   428,400    │  610     │
└──┴───┴─────┴─────┴────┴────┴───────┴─────┘
附表三：被告犯罪所得計算（單位：新臺幣元）
┌────────────────────┐
│鄭楠興部分（編號1至13）合計賣出584,000股│
├──────┬───┬───┬─────┤
│賣出價款    │手續費│證交稅│實得金額  │
│4,867,060   │ 6,929│14,597│4,845,534 │
├──────┼───┴─┬─┴─────┤
│擬制買入價款│擬制手續費│擬制買入成本  │
│3,598,560   │5,122     │3,603,682     │
├──────┴─────┴─┬─────┤
│鄭楠興犯罪所得              │1,241,852 │
├──────────────┴─────┤
│吳添福部分（編號14）合計賣出70,000股    │
├──────┬───┬───┬─────┤
│賣出價款    │手續費│證交稅│實得金額  │
│578,900     │  824 │ 1,736│ 576,340  │
├──────┼───┴─┬─┴─────┤
│擬制買入價款│擬制手續費│擬制買入成本  │
│428,400     │  610     │427,790       │
├──────┴─────┴─┬─────┤
│吳添福犯罪所得              │  148,550 │
└──────────────┴─────┘